臺灣花蓮地方法院刑事判決　　　　　　　 96年度訴字第139號
公　訴　人　台灣花蓮地方法院檢察署檢察官
被　　　告　乙○○
指定辯護人　本院公設辯護人呂維
上列被告因違反槍砲彈藥刀械管制條例等案件，經檢察官提起公
訴（96年度偵字第659號），本院判決如下：
    主  文
乙○○未經許可，製造其他可發射金屬具有殺傷力之土造獵槍，
累犯，處有期徒刑貳年捌月，併科罰金新臺幣貳萬元，罰金如易
服勞役，以新臺幣壹仟元折算壹日。扣案之土造獵槍壹支（槍枝
管制編號0000000000）沒收。又未具保育類野生動物族群量逾越
環境容許量之條件，獵捕保育類野生動物，累犯，處有期徒刑捌
月。扣案之土造獵槍壹支（槍枝管制編號0000000000）、鋼珠壹
包（重貳點壹陸台斤、共有鋼珠貳佰肆拾肆粒）、火藥壹罐、
保育類野生動物長鬃山羊（死體）壹隻，均沒收。應執行有期徒
刑年，併科罰金新臺幣貳萬元，罰金如易服勞役，以新臺幣壹
仟元折算壹日。扣案之土造獵槍壹支（槍枝管制編號0000000000
）、鋼珠壹包（重貳點壹陸台斤、共有鋼珠貳佰肆拾肆粒）、
火藥壹罐、保育類野生動物長鬃山羊（死體）壹隻，均沒收。
    事  實
一、乙○○於民國88年間曾因公共危險案件，經台灣高等法院花
    蓮分院判處有期徒刑6年確定，於88年8月27日入監服刑，迄
    91年11月25日假釋出監（縮刑期滿日原為93年11月10日），
    惜於假釋期間更犯他罪而遭撤銷假釋，經執行殘刑，迄95年
    8月7日縮刑期滿執行完畢。竟不知悔改，明知具殺傷力之槍
    枝，屬違禁物，未經許可，不得製造、持有，然為獵取山產
    食用，竟基於製造可發射金屬具殺傷力土造獵槍之犯意，於
    95年11月間某日不詳時間，在花蓮縣秀林鄉銅門村山上工寮
    ，製造具殺傷力以火藥作為發射動能、可擊發鋼珠之土造獵
    槍1支（槍枝管制編號0000000000 ）。又其在未具保育類野
    生動物族群量逾越環境容許量之條件下，於96年1 月26日上
    午11時許，持上揭土造獵槍，在花蓮縣秀林鄉銅門村山中，
    非法獵捕保育類野生動物長鬃山羊 1隻，並擬攜回家中烹煮
    時，為警當場查獲，並扣得其所有上開土造獵槍1支、鋼珠1
    包（重2.136台斤、共有鋼珠244粒）、火藥1 罐及已死亡之
    長鬃山羊1隻。
二、案經花蓮縣警察局吉安分局報告臺灣花蓮地方法院檢察署檢
    察官偵查起訴。
    理  由
一、上揭事實，迭據被告乙○○於警詢、偵查迄本院審理時皆坦
    承不諱，並有代管證明書、本院電話紀錄、查獲地點路線繪
    製圖各1紙、照片8幀在卷及上揭土造獵槍1支、鋼珠1包（重
    2.136台斤、共有鋼珠244粒）、火藥1 罐及已死亡之長鬃山
    羊1 隻扣案可資佐證。又扣案之上開土造獵槍經送內政部警
    政署刑事警察局以性能檢驗法鑑定結果，認送鑑土造獵槍 1
    支（槍枝管制編號：0000000000），係由具擊發機構之木質
    槍身加裝金屬槍管組合而成之土造長槍，以打擊底火（藥）
    引爆槍管內火藥為發射動力，機械性能良好，可發射彈丸，
    認具殺傷力，此有該局96年2月16日刑鑑字第0960023211 號
    槍彈鑑定書1份在卷可稽。另被告捕獲之長鬃山羊1隻，經花
    蓮縣野生動物保育小組鑑定結果，確係保育類野生動物，亦
    有花蓮縣政府野生動物鑑識憑證1 紙在卷可憑，足徵被告之
    自白與事實相符，堪予採憑，本件事證明確，被告犯行堪以
    認定，應依法論科。
二、核被告所為，係犯槍砲彈藥刀械管制條例第8條第1項之未經
    許可製造其他可發射金屬具有殺傷力之槍枝罪及野生動物保
    育法第41條第1項第1款之罪。被告製造土造獵槍後持有槍枝
    之低度行為，為其製造槍枝之高度行為所吸收，不另論罪。
    被告所犯上開二罪，犯意不同，罪名互殊，應予分論併罰。
    被告有事實欄所載之前科紀錄及執行情形，此有臺灣高等法
    院被告前案紀錄表乙份在卷可查，其受徒刑執行完畢，5 年
    內故意再犯本件有期徒刑以上之二罪，均為累犯，各應依刑
    法第47條第1 項之規定加重其刑。又被告雖未經許可製造具
    殺傷力土造獵槍，行為可議，然其係因長年與原住民居住，
    又逢年節欲以獵槍為工具獵捕山產供家人食用，其不諳法律
    ，不知非原住民製造槍枝實係違反槍砲彈藥刀械管制條例之
    觸犯刑罰行為，且依卷內資料亦查無其製造槍枝乃欲供犯罪
    之用，故危害社會治安程度尚非重大，本院認如量以最低度
    之法定本刑5 年以上有期徒刑，尚嫌過重，在客觀上足以引
    起一般同情，犯罪情狀顯可憫恕，乃就其所犯未經許可製造
    其他可發射金屬具有殺傷力之槍枝罪部分依刑法第59條之規
    定酌減其刑，並依法先加後減。爰審酌被告犯罪之動機、目
    的、犯罪時所受之刺激、犯罪之手段、生活狀況、智識程度
    及犯罪後始終坦承犯行，態度良好等一切情狀，分別量處如
    主文所示之刑，並就併科罰金部分諭知易服勞役之折算標準
    ，及定應執行之刑，以示懲儆。扣案具殺傷力之土造獵槍 1
    支（槍枝管制編號：0000000000），為非經主管機關許可不
    得持有之物，係屬違禁物，自應依刑法第38條第1項第1款之
    規定宣告沒收。又扣案之上開土造獵槍1支、鋼珠1包（重2.
    136台斤、共有鋼珠244粒）、火藥 1罐，均為被告所有，而
    供被告獵捕長鬃山羊之獵具，業據被告供承在卷，亦應依野
    生動物保育法第52條第 1項後段之規定宣告沒收；而扣案已
    死亡之長鬃山羊 1隻，則係保育類之野生動物，爰依野生動
    物保育法第52條第 1項前段之規定予以宣告沒收，均併此敘
    明。
據上論斷，應依刑事訴訟法第299條第1項前段，槍砲彈藥刀械管
制條例第8條第1項，野生動物保育法第41條第1項第1款、第52條
第1項，刑法第11條前段、第51條第5款、第47條第1 項、第59條
、第42條第3項、第38條第1項第1款，判決如主文。
本案經檢察官甲○○到庭執行職務
中　　華　　民　　國　　96　　年　　6 　　月　　5 　　日
                        臺灣花蓮地方法院刑事第一庭
                            審判長法官  張  健  河
                                  法官  李  世  華
                                  法官  吳  韻  馨
上列正本證明與原本無異。
如對本判決不服，應於送達後10日內，向本院提出上訴狀。（應
抄附繕本）
                                 書記官
中　　華　　民　　國　　96　　年　　6 　　月　　6 　　日
附錄本判決論罪之法律條文：
槍砲彈藥刀械管制條例第8條：
未經許可，製造、販賣或運輸鋼筆槍、瓦斯槍、麻醉槍、獵槍、
空氣槍或第4條第1項第1款所定其他可發射金屬或子彈具有殺傷
力之各式槍砲者，處無期徒刑或5年以上有期徒刑，併科新臺幣1
千萬元以下罰金。
未經許可，轉讓、出租或出借前項所列槍枝者，處5年以上有期
徒刑，併科新臺幣1千萬元以下罰金。
意圖供自己或他人犯罪之用，而犯前二項之罪者，處無期徒刑或
7年以上有期徒刑，併科新臺幣1千萬元以下罰金。
未經許可，持有、寄藏或意圖販賣而陳列第1項所列槍枝者，處3
年以上10年以下有期徒刑，併科新臺幣700萬元以下罰金。
第1項至第3項之未遂犯罰之。
野生動物保育法第41條第1項第1款：
有下列情形之一，處6月以上5年以下有期徒刑，得併科新臺幣20
萬元以上100萬元以下罰金：
一、未具第18條第1項第1款之條件，獵捕、宰殺保育類野生動物
    者。
野生動物保育法第52條第1項：
犯第40條、第41條、第42條或第43條第3項之罪，查獲之保育類
野生動物得沒收之；查獲之保育類野生動物產製品及供犯罪所用
之獵具、藥品、器具，沒收之。
